Inventaris van het archief van het Nederlandse Gezantschap, later de Ambassade in Tsjecho-Slowakije, 1955-1974
Nationaal Archief, Den Haag
Het codenummer is feitelijk een onderwerpsnummer. Dit betekent dat onder één onderwerp meerdere dossiers kunnen vallen die hetzelfde codenummer hebben. Voor het bepalen van de plaats van een archiefstuk binnen de inventaris is gekeken naar de code welke oorspronkelijk aan het archiefstuk is gegeven. Op basis van die code is het archiefstuk onder een rubriek geplaatst. Alleen in die gevallen waarin de gegeven code niet overeenkwam met de inhoud van het dossier, is deze code losgelaten en zijn de stukken geplaatst in de rubriek waar ze inhoudelijk thuis horen. De verschillende archiefstukken zijn zoveel mogelijk chronologisch geordend.
Aanwijzingen voor de gebruiker
Openbaarheidsbeperkingen
Deels openbaar, deels beperkt openbaar (A).Betreft inv.nr. 159.
Materiële beperkingen
Aanvraaginstructie
Openbare archiefstukken kunnen online worden aangevraagd en gereserveerd. U kunt dit ook via de terminals in de studiezaal van het Nationaal Archief doen. Om te kunnen reserveren dient u de volgende stappen te volgen:
U maakt een profiel aan op www.gahetna.nl, en logt vervolgens in
Via de archiefinventaris (alleen de beschrijvingen met rode nummers) selecteert u het gewenste archiefstuk door op de knop 'Reserveren' te klikken
In het volgende scherm geeft u aan op welke dag u het archiefstuk wilt inzien
Indien u zich bevindt in de studiezaal en een tafelnummer heeft ontvangen kunt u dit nummer vermelden. Als u geen tafelnummer heeft kunt u tafelnummer 777 laten staan
Vervolgens bevestigt u uw reservering door deze te versturen.
Verwant materiaal
Beschikbaarheid van kopieën
Bijlagen
Concordansen
Deze concordansen (omnummeringstabellen) verwijzen naar de archiefcode van het Ministerie van Buitenlandse Zaken en de inventarisnummers van het archief van het Nederlands Gezantschap, later de Ambassade in Tsjecho-Slowakije.
Het eerste gedeelte van de concordans verwijst naar de dossierinventaris van het archief van het Nederlands Gezantschap, later de Ambassade in Tsjecho-Slowakije te Praag over de periode 1955 - 1964
Het tweede gedeelte van de concordans verwijst naar de dossierinventaris van het archief van de Nederlandse Ambassade in Tsjecho-Slowakije te Praag over de periode 1965 - 1974, eerste zending
Het derde gedeelte van de concordans verwijst naar de dossierinventaris van het archief van de Nederlandse Ambassade in Tsjecho-Slowakije te Praag over de periode 1965 - 1974, tweede zending
Concordans verwijzend naar het archief van het Nederlands Gezantschap, later de Ambassade in Tsjecho-Slowakije te Praag over de periode 1955 - 1964
1
2
3
4
5
6
7
8
9
10
11
24
25
28
29
028 + 029 + 817 251
06 169
132.5 31
220 52
24 46
271.0 35
271.0 38
271.1 36
271.3 33
271.3 40
271.3 50
271.4 183
281.11 51
313.12 55
313.20 56
313.212 57
313.23 54
315 + 316 222
317.1 60
317.10 62
321.210.2 66
322.24 72
322.25 74
322.3 73
332 53
334.5 65
335.62 69
336 67
600 129
610.22 94
610.301 224
613.211.411 132
613.211.411 133
613.211.411 137
613.211.411 138
613.211.411 139
613.211.411 140
810.1 166
811.1 163
912.1 195
912.2 207
912.22 196
913.521 211
913.521 213
913.521.029 214
921.10 219
996 227
Concordans verwijzend naar het archief van de Nederlandse Ambassade in Tsjecho-Slowakije te Praag over de periode 1965 - 1974, eerste zending
12
13
14
15
16
17
18
19
20
21
22
23
26
27
30
189
190
029 252
06 170
162.21 124
24 43
24 44
24 45
24 47
24 48
24 49
271.0 34
271.0 41
313.213 58
322.31 75
413.12 80
431 77
434 79
550.0 81
600 111
600 112
601.2 120
613.021 146
613.11 76
613.212.0 136
614.0 147
614.022 149
614.51 151
725.1 159
726.1 160
726.1 161
751 162
816 172
912.22 199
912.22 201
996 231
Concordans verwijzend naar het archief van de Nederlandse Ambassade in Tsjecho-Slowakije te Praag over de periode 1965 - 1974, tweede zending
028 + 999.232.11 241
132.5 32
271.1 37
271.1 42
271.6 39
313.0 59
316.2 223
317.1 61
317.10 63
317.2 64
335.0 68
335.619 71
337 70
434 78
511 + 551 86
520 + 521.1 93
550.1 82
550.1 83
550.1 85
552.2 84
554.0 87
554.1 90
554.6 88
554.6 89
554.638 91
560 + 562 92
600 113
600 114
600 115
600 116
601.1 119
610.1 121
610.20 225
610.30 95
610.30 96
610.30 97
610.30 98
610.30 99
610.30 100
610.30 101
610.30 102
610.30 103
610.30 104
610.30 105
610.30 106
610.30 107
610.30 108
610.30 109
610.30 110
610.30 117
610.354 118
611.0 123
611.1 125
611.50 122
612.1 127
612.2 128
612.3 126
613.210.0 130
613.210.1 145
613.211.0 143
613.211.411 134
613.211.411 135
613.211.45 144
613.212.0 131
613.212.1 142
613.212.3 141
614.021 148
614.05 153
614.1 154
614.3 152
614.51 150
614.51 155
662 156
668 157
752 158
81 165
810 173
810.1 167
810.1 168
811 164
812.0 174
812.50 175
813.33 171
823.19 176
823.30 177
824.1 178
911.0 187
911.0 188
911.1 191
911.21 184
911.23 180
911.23 181
911.23 + 911.31 182
911.24 217
911.25 192
911.3 208
911.31 185
911.32 193
911.33 186
911.34 179
912.10 216
912.11 + 912.20 204
912.12 202
912.13 215
912.2 209
912.20 194
912.20 205
912.20 206
912.20 210
912.22 197
912.22 198
912.22 200
912.22 203
912.3 218
913.521 212
921.10 220
921.310 221
994 240
995 246
995 248
995 249
996 226
996 228
996 229
996 230
996 232
996 233
996 234
996 239
996.412 247
999 235
999 236
999 237
999 238
999 242
999 250
999.212 244
999.22 243
999.232 245
Beschrijving van de series en archiefbestanddelen
- Algemeen, 0
  - Agenda van ingekomen en uitgegane geheime stukken., 1954-1962; 1; 1 deel
  - Agenda's van ingekomen en uitgegane stukken., 1954-1974; 2-23; 22 delen
    - 1954 aug. 21 - 1955 juni 10, 2
    - 1955 juni 11 - 1956 mei 17 (t/m agendanr. 1299), 3
    - 1956 mei 17 - 1957 apr. 10 (t/m agendanr. 975), 4
    - 1957 apr. 10 - 1958 apr. 09, 5
    - 1958 apr. 10 - 1959 juni 20, 6
    - 1959 juni 22 - 1960 sep. 05 (t/m agendanr. 1806), 7
    - 1960 sep. 05 - 1961 nov. 03 (t/m agendanr. 2366), 8
    - 1961 nov. 03 - 1962, 9
    - 1963 jan. - dec. 11, 10
    - 1963 dec. 12 - 1964 sep. 30 (t/m agendanr. 3083), 11
    - 1964 sep. 30 - 1965 juni 22 (t/m agendanr. 2309), 12
    - 1965 juni 22 - 1966 apr. 12 (t/m agendanr. 1168), 13
    - 1966 apr. 12 - dec. 31, 14
    - 1967, 15
    - 1968, 16
    - 1969 jan. 02 - aug. 11 (t/m agendanr. 3214), 17
    - 1969 aug. 11 - nov. 19 (t/m agendanr. 4443), 18
    - 1969 nov. 19 - 1970 okt. 27, 19
    - 1970 okt. 28 - 1971 dec. 08 (t/m agendanr. 2688), 20
    - 1971 dec. 08 - 1972, 21
    - 1973, 22
    - 1974, 23
  - Indexen op ingekomen en uitgegane open-, code- en telexberichten en brieven van de Nederlandse Ambassade in Tsjecho-Slowakije aan het Nederlandse Ministerie van Buitenlandse Zaken en vice versa (accusatiekaarten)., 1955-1974; 24-27; kaartsysteem
    - 1955-1964, 24-25
      - A - U., 24
      - V - Z., 25
    - 1965-1974, 26-27
      - A - O., 26
      - P - Z., 27
  - Agenda op Buitenlandse Zaken (BZ)-nummers met een verwijzing naar het agendanummer., 1959-1962; 28; 1 deel
  - Dossierinventarissen van het archief van het Nederlandse Gezantschap, later de Ambassade in Tsjecho-Slowakije over de periode 1946 - 1974., 1972-1982; 29-30; 2 omslagen
    - Periode 1946 - 1964, 1972-1973, 29
    - Periode 1965 - 1974, 1975-1982, 30
- Organisatie, 1
  - Stukken betreffende de inspectiebezoeken van de inspecteur buitenlandse dienst aan het Nederlandse Gezantschap, later de Nederlandse Ambassade in Tsjecho-Slowakije., 1955-1973; 31-32; 2 omslagen
    - 1955-1964, 31
    - 1968-1973, 32
- Protocol, 2
  - Stukken betreffende de aangelegenheden met betrekking tot het Nederlands Koninklijk Huis., 1948-1973; 33-42; 10 omslagen
    - Algemeen. 1952-1967, 33-34
      - 1952-1964, 33
      - 1965-1967, 34
    - Koningin Juliana. 1948-1973, 35-39
      - Algemeen, 1948-1961, 35
      - Verjaardagsviering, 1951-1964, 36
      - Verjaardagsviering, 1965-1973, 37
      - Viering van het 25-jarig huwelijk van koningin Juliana en prins Bernhard, 1961-1964, 38
      - 25-Jarig regeringsjubileum, 1973, 39
    - Overlijden van prinses Wilhelmina, 1962-1963, 40
    - Huwelijk van prinses Beatrix, 1965-1967, 41
    - Geboorten, 1967-1972, 42
  - Stukken betreffende het aanbieden van de geloofsbrieven door de Nederlandse ambassadeurs aan het staatshoofd van Tsjecho-Slowakije., 1949-1975; 43-49; 7 omslagen
    - W. van Tets, 1949, 43
    - F.R.W.H.M.J. de Marchant d'Ansembourg, 1954, 44
    - A. Seventer, 1956-1959, 45
    - J.Q. Bas Backer, 1960-1964, 46
    - O.F. Bentinck van Schoonheten, 1964-1966, 47
    - G.J. Jongejans, 1967-1970, 48
    - R. Froger, 1970-1975, 49
  - Stukken betreffende het overlijden van Tsjecho-Slowaakse regeringsleden., 1953-1962; 50; 1 omslag
  - Stukken betreffende de Tsjecho-Slowaakse ambassadeursbenoemingen in diverse landen., 1959-1964; 51; 1 omslag
  - Stukken betreffende de wijzigingen in het staatswapen en de staatsvlag van Tsjecho-Slowakije., 1960; 52; 1 omslag
- Juridische aangelegenheden, 3
  - Brief aan de Nederlandse directeur-generaal voor de Buitenlandse Economische Betrekkingen over de Wet op Naamloze Vennootschappen in Tsjecho-Slowakije., 1950; 53; 1 stuk
  - Stukken betreffende de uitvoering van het oorlogsrecht met betrekking tot de Tweede Wereldoorlog., 1950-1974; 54-59; 1 pak en 5 omslagen
    - Schadevergoedingsregelingen. 1950-1974, 54-58
      - Recuperatie- en restitutieclaims, 1950-1961, 54
      - Terugvordering door Tsjecho-Slowakije aan Nederland van de kosten voor de verzorging van Nederlandse bevrijde gevangenen in het concentratiekamp Theresiënstadt, 1959-1960, 55
      - Amerikaanse vrijgave van Duits vermogen, 1959-1961, 56
      - Claims van nazislachtoffers voor herstelbetalingen aan Duitsland, 1959-1963, 57
      - Toepassing van de Nederlandse Wet Uitkeringen Vervolgingsslachtoffers 1940-1945, 1969-1974, 58; pak
    - Inlichtingen over de Duitse concentratiekampen in Tsjecho-Slowakije en de vervolgbaarheid van oorlogsmisdaden, 1965-1972, 59
  - Stukken betreffende het diplomatiek en consulair recht., 1950-1974; 60-64; 5 omslagen
    - Vrijstelling van rechten, voorrechten en faciliteiten ten behoeve van diplomatieke functionarissen. 1950-1974, 60-61
      - 1950-1963, 60
      - 1965-1974, 61
    - Consulaire verdragen van Tsjecho-Slowakije met andere landen. 1955-1969, 62-63
      - 1955-1961, 62
      - 1966-1969, 63
    - Consulaire werkzaamheden en bevoegdheden op diplomatieke posten, 1966-1974, 64
  - Stukken betreffende de alimentatiewetgeving van Tsjecho-Slowakije., 1951-1953; 65; 1 omslag
  - Stukken betreffende de nationaliteitswetgeving van Tsjecho-Slowakije., 1951-1961; 66; 1 omslag
  - Stukken betreffende de toepassing van het Verdrag van Burgerlijke Rechtsvordering 1905 in Tsjecho-Slowakije., 1951-1963; 67; 1 omslag
  - Stukken betreffende het handelsrecht van Tsjecho-Slowakije., 1955-1973; 68-71; 4 omslagen
    - Algemeen, 1965-1969, 68
    - Auteursrecht, 1955-1957, 69
    - Arbitrage in handelsgeschillen, 1967, 70
    - Wet van 1 november 1972 betreffende ontdekkingen, uitvindingen, voorstellen tot verbetering en industriële ontwerpen, 1973, 71
  - Stukken betreffende het strafrecht van Tsjecho-Slowakije., 1955-1974; 72-74; 3 omslagen
    - Verlening van amnestie aan politieke gevangenen, 1955-1964, 72
    - Bestrijding van de criminaliteit, 1967-1974, 73
    - Juridische rehabilitatie, 1969-1970, 74
  - Stukken betreffende de bedreiging van de Tsjecho-Slowaakse Ambassade te Den Haag door een organisatie genaamd De Witte Brigade., 1972; 75; 1 omslag
- Openbare orde, openbare gezondheidszorg, volkshuisvesting, 4
  - Stukken betreffende de problematiek van de volkshuisvesting en de woningbouw in Tsjecho-Slowakije., 1965-1969; 76; 1 omslag
  - Stukken betreffende de openbare gezondheidszorg van Tsjecho-Slowakije., 1965-1973; 77; 1 omslag
  - Stukken betreffende de dierenhygiëne in Tsjecho-Slowakije., 1965-1974; 78-79; 1 pak en 1 omslag
    - Algemeen, 1965-1973, 78
    - Veterinair verdrag van Nederland met Tsjecho-Slowakije, 1967-1974, 79; pak
  - Stukken betreffende de grensbewaking en de grensincidenten in Tsjecho-Slowakije., 1966-1973; 80; 1 omslag
- Waterstaat, verkeer en vervoer, verbindingen, 5
  - Stukken betreffende verkeer en vervoer in Tsjecho-Slowakije., 1964-1974; 81-91; 11 omslagen
    - Wegvervoer. 1964-1974, 81-85
      - Algemeen, 1966-1973, 81
      - Wegvervoerovereenkomsten van Tsjecho-Slowakije met Nederland, 1964-1974, 82
      - Wegvervoerovereenkomsten van Tsjecho-Slowakije met Verenigd Koninkrijk en Zweden, 1969-1970, 83
      - Regelingen, bepalingen en verzekeringen, 1965-1974, 84
      - Uitvoering van de Overeenkomst van Genève van 20 maart 1958 inzake de goedkeuring van de uitrusting van onderdelen van motorvoertuigen, 1965-1974, 85
    - Aanleg, onderhoud en verbetering van auto-, tram- en spoorwegen in Tsjecho-Slowakije, 1965-1972, 86
    - Luchtvaart. 1965-1974, 87-91
      - Algemeen, 1965-1974, 87
      - Luchtvaartdienst van de Koninklijke Luchtvaartmaatschappij (KLM) tussen Amsterdam en Praag, 1965-1974, 88
      - Tsjecho-Slowaakse luchtvaartmaatschappij CSA, 1965-1974, 89
      - Luchtvaartovereenkomsten van Tsjecho-Slowakije met diverse landen, 1965-1974, 90
      - Overvliegen en landingsvergunningen, 1965-1974, 91
  - Stukken betreffende de aangelegenheden met betrekking tot de telecommunicatie in Tsjecho-Slowakije., 1965-1972; 92; 1 omslag
  - Stukken betreffende de verbetering van de aansluiting van de waterwegen tussen Nederland en Tsjecho-Slowakije., 1966-1972; 93; 1 omslag
- Economie, arbeid, 6
  - Economie, 6.1
    - Algemeen, 6.1.1
      - Stukken betreffende de economische betrekkingen van Tsjecho-Slowakije met het buitenland., 1956-1974; 94-110; 1 pak en 16 omslagen
        - Algemeen. 1956-1974, 94-95
          - 1956-1964, 94
          - 1965-1974, 95
        - België, 1965-1968, 96
        - Benelux-landen, 1965-1972, 97
        - Denemarken, 1965-1972, 98
        - Frankrijk, 1965-1974, 99
        - Irak, 1972-1973, 100
        - Iran, 1967-1969, 101
        - Italië, 1965-1971, 102
        - Japan, 1968-1973, 103
        - Joegoslavië, 1966-1971, 104
        - Nederland, 1965-1974, 105
        - Oost-Duitsland, 1967-1972, 106
        - Sovjet-Unie, 1965-1973, 107; pak
        - Verenigd Koninkrijk, 1966-1972, 108
        - West-Duitsland, 1965-1973, 109
        - Zuid-Amerikaanse landen, 1968-1972, 110
      - Stukken betreffende de introductie van een nieuw managementsysteem door de Communistische Partij van Tsjecho-Slowakije ter verbetering van de nationale economie., 1964-1965; 111; 1 omslag
      - Stukken betreffende de algemene economische berichtgeving over Tsjecho-Slowakije., 1965-1974; 112-116; 5 omslagen
        - Algemeen. 1965-1974, 112-114
          - 1965-1967, 112
          - 1968-1969, 113
          - 1970-1974, 114
        - Korte Economische Berichten (KEB), 1965-1973, 115
        - Economische maandberichten, 1971-1974, 116
      - Stukken betreffende de Tsjecho-Slowaakse wetgeving inzake de licentieovereenkomsten en samenwerkingscontracten met het buitenland., 1968-1973; 117; 1 omslag
      - Stukken betreffende de onderlinge bezoeken van handelsmissies tussen Nederland en Tsjecho-Slowakije., 1968-1974; 118-120; 3 omslagen
        - Studiereizen van Tsjecho-Slowaakse technici en wetenschappers naar Nederland, 1968-1974, 118
        - Tsjecho-Slowaakse bezoeken aan Nederland, 1968-1974, 119
        - Nederlandse bezoeken aan Tsjecho-Slowakije, 1969-1974, 120
      - Stukken betreffende de Tsjecho-Slowaakse Kamer van Koophandel., 1969-1974; 121; 1 omslag
    - Geld-, bankwezen, 6.1.2
      - Stukken betreffende de geldpolitiek van Tsjecho-Slowakije., 1965-1974; 122-124; 3 omslagen
        - Algemeen, 1969-1974, 122
        - Convertibiliteit van de Tsjecho-Slowaakse kroon, 1965-1974, 123
        - Omwisselkoers tussen de Nederlandse gulden en de Tsjecho-Slowaakse kroon, 1967-1974, 124
      - Stukken betreffende het bankwezen in Tsjecho-Slowakije., 1965-1974; 125; 1 omslag
    - Openbare geldmiddelen, 6.1.3
      - Stukken betreffende de leningen en spaartegoeden van Tsjecho-Slowakije., 1965-1968; 126; 1 omslag
      - Stukken betreffende de staatsbegroting en economische planning van Tsjecho-Slowakije., 1965-1970; 127; 1 omslag
      - Stukken betreffende de belasting op ondernemingen in Tsjecho-Slowakije., 1969-1970; 128; 1 omslag
    - Goederen, 6.1.4
      - Stukken betreffende de handelsbetrekkingen van Tsjecho-Slowakije met diverse landen., 1954-1974; 129-142; 7 pakken en 7 omslagen
        - Algemeen. 1958-1971, 129-130
          - 1958-1963, 129
          - 1965-1971, 130; pak
        - België, 1965-1972, 131
        - Benelux. 1958-1974, 132-135
          - 1958, 132; pak
          - 1959, 133
          - 1969, 134
          - 1971-1974, 135; pak
        - Nederland. 1954-1970, 136-141
          - Algemeen, 1968, 136; pak
          - Handelsbesprekingen, 1954-1956, 137; pak
          - Handelsbesprekingen, 1957-1958, 138; pak
          - Handelsbesprekingen, 1959-1961, 139
          - Handelsbesprekingen, 1962-1964, 140; pak
          - Uitbreiding van het handelsverkeer en exportbevordering, 1969-1970, 141
        - West-Duitsland, 1967-1969, 142
      - Stukken betreffende de in- en uitvoeraangelegenheden van Tsjecho-Slowakije., 1965-1973; 143-144; 2 omslagen
        - Algemeen, 1968-1973, 143
        - Belemmeringen in het goederenverkeer, 1965-1970, 144
      - Stukken betreffende de handelsbemiddeling in Tsjecho-Slowakije in samenwerking met particuliere organisaties in Nederland., 1965-1974; 145; 1 omslag
      - Stukken betreffende de afwikkeling van schadeclaims van Nederlandse onderdanen in Tsjecho-Slowakije in verband met het verlies van bezittingen door nationalisatie en confiscatie., 1967-1972; 146; 1 omslag
    - Productie en consumptie, 6.1.5
      - Stukken betreffende de stagnatie in de productiviteit van consumptiegoederen in Tsjecho-Slowakije., 1965-1969; 147; 1 omslag
      - Stukken betreffende de kosten van het levensonderhoud in Tsjecho-Slowakije., 1965-1973; 148-149; 2 omslagen
        - Algemeen, 1965-1973, 148
        - Prijsmaatregelen voor de binnenlandse markt, 1969-1970, 149
      - Stukken betreffende de ontwikkelingen in de primaire sector en de industrie van Tsjecho-Slowakije., 1965-1974; 150-155; 6 omslagen
        - Algemeen, 1969-1973, 150
        - Scheepsbouw, 1965-1967, 151
        - Veeteelt, 1965-1972, 152
        - Verbruiksgoederen en voedselvoorziening, 1965-1972, 153
        - Land- en tuinbouw, 1965-1974, 154
        - Uraniumexploitatie, 1968-1970, 155
  - Arbeid, 6.2
    - Stukken betreffende de loonpolitiek van Tsjecho-Slowakije., 1965-1970; 156; 1 omslag
    - Stukken betreffende vak- en beroepsverenigingen in Tsjecho-Slowakije., 1965-1974; 157; 1 omslag
- Sociale aangelegenheden, 7
  - Stukken betreffende de aangelegenheden inzake de jeugd van Tsjecho-Slowakije., 1965-1971; 158; 1 omslag
  - Stukken betreffende de hulp aan Nederlanders bij repatriëring in augustus 1968 in verband met de inval van de Sovjet-Unie in Tsjecho-Slowakije., 1968-1969; 159; 1 omslag
    Openbaarheid beperkt tot 1 januari 2045
  - Stukken betreffende de positie van de in het buitenland verblijvende Tsjecho-Slowaakse vluchtelingen., 1968-1971; 160; 1 omslag
  - Stukken betreffende de problematiek met betrekking tot de zigeuners in Tsjecho-Slowakije., 1970; 161; 1 omslag
  - Brief aan de Nederlandse minister van Buitenlandse Zaken betreffende de oprichting van het Vriendschapscomité tussen de Benelux en Tsjecho-Slowakije., 1973; 162; 1 stuk
- Culturele aangelegenheden, onderwijs, wetenschappen, voorlichting, 8
  - Stukken betreffende de oorlogsgraven van omgekomen Nederlanders in de Tweede Wereldoorlog in Tsjecho-Slowakije., 1948-1972; 163-164; 1 pak en 1 omslag
    - 1948-1963, 163; pak
    - 1965-1972, 164
  - Stukken betreffende de culturele betrekkingen van Tsjecho-Slowakije met diverse landen., 1954-1974; 165-168; 1 pak en 3 omslagen
    - Diverse landen, 1965-1972, 165
    - Oostbloklanden, 1954-1961, 166
    - Nederland. 1965-1974, 167-168
      - Algemeen, 1969-1974, 167
      - Totstandkoming van de Culturele Overeenkomst tussen Nederland en Tsjecho-Slowakije, 1965-1974, 168; pak
  - Stukken betreffende de samenstelling en de groei van de bevolking van Tsjecho-Slowakije., 1957-1970; 169-170; 2 omslagen
    - 1957-1964, 169
    - 1969-1970, 170
  - Stukken betreffende de ontwikkelingen op nucleair gebied en de bouw van kernenergiecentrales in Tsjecho-Slowakije., 1965-1970; 171; 1 omslag
  - Stukken betreffende de letterkunde en het schrijverschap in Tsjecho-Slowakije., 1965-1974; 172-173; 1 pak en 1 omslag
    - Algemeen, 1965-1969, 172
    - Positie van de Schrijversbond, 1965-1974, 173; pak
  - Stukken betreffende het onderwijs in Tsjecho-Slowakije., 1965-1974; 174-175; 2 omslagen
    - Algemeen, 1966-1972, 174
    - Hoger onderwijs, 1965-1974, 175
  - Stukken betreffende de pers en de journalistiek in Tsjecho-Slowakije., 1966-1974; 176; 1 omslag
  - Stukken betreffende de samenwerking op filmgebied tussen Nederland en Tsjecho-Slowakije., 1968-1973; 177; 1 omslag
  - Stukken betreffende de herdenking van de Tsjecho-Slowaakse filosoof Comenius in Tsjecho-Slowakije en in Naarden., 1969-1970; 178; 1 omslag
- Staatkunde, landsverdediging, internationale organisaties, 9
  - Staatkunde, 9.1
    - Binnenlandse staatkunde, 9.1.1
      - Stukken betreffende de verhouding tussen de kerk en de staat in Tsjecho-Slowakije., 1950-1974; 179; 1 pak
      - Stukken betreffende de ontwikkelingen in de regering en het Centraal Comité van de Communistische Partij van Tsjecho-Slowakije., 1957-1973; 180-184; 2 pakken en 3 omslagen
        - Algemeen. 1965-1973, 180-182
          - 1965 - 1967 aug., 180
          - 1967 sep. - 1968, 181; pak
          - 1969-1973, 182; pak
        - President Novotny. 1957-1968, 183-184
          - Verkiezing en ambtsaanvaarding, 1957, 183
          - Redevoeringen, 1965-1968, 184
      - Stukken betreffende de politieke verhoudingen, processen en partijen in Tsjecho-Slowakije., 1965-1972; 185; 1 pak
      - Stukken betreffende de nationale feest- en herdenkingsdagen van Tsjecho-Slowakije., 1965-1973; 186; 1 pak
      - Jaarrapporten inzake de algemene politieke ontwikkelingen in Tsjecho-Slowakije., 1967-1974; 187-188; 2 omslagen
        - Rapporten over de periode 1967 - 1969, 1967-1970, 187
        - Rapporten over de periode 1971 - 1973, 1972-1974, 188
      - Codeberichten van en aan het Nederlandse Ministerie van Buitenlandse Zaken inzake diverse aangelegenheden., 1968-1969; 189-190; 2 pakken
        - 1968 aug. - 1969 apr., 189
        - 1969 mei - nov., 190
      - Stukken betreffende de verhouding tussen Tsjechen en Slowaken binnen de Federatie van Tsjecho-Slowakije., 1968-1969; 191; 1 omslag
      - Stukken betreffende de rechterlijke macht van Tsjecho-Slowakije., 1970; 192; 1 omslag
      - Stukken betreffende de presidentsverkiezing van 22 maart 1973., 193; 1 omslag
    - Buitenlandse betrekkingen, 9.1.2
      - Stukken betreffende de belangstelling in Tsjecho-Slowakije voor de internationale politieke ontwikkelingen., 1954-1975; 194-195; 2 omslagen
        - Verhoudingen tussen diverse landen onderling, 1965-1975, 194
        - Politieke ontwikkelingen in Indonesië en de verstandhouding tussen Nederland en Indonesië, 1954-1958, 195
      - Stukken betreffende de onderlinge bezoeken van Tsjecho-Slowaakse en buitenlandse delegaties., 1955-1974; 196-203; 3 pakken en 5 omslagen
        - Bezoeken van delegaties uit diverse landen aan Tsjecho-Slowakije. 1955-1974, 196-202
          - Diverse landen, 1955-1959, 196
          - Diverse landen, 1965-1969, 197
          - Diverse landen, 1970-1974, 198
          - Maarschalk Tito van Joegoslavië, 1965, 199; pak
          - Nederland: Diverse ministers, 1966-1974, 200
          - Nederland: Minister van Buitenlandse Zaken, J. Luns, 1967-1968, 201; pak
          - Nederland: Parlementaire missies, 1969-1974, 202